# 求助预提费用的问题

提问人：tongyuan325348 时间：2021-03-06 15:33:07
请教陈版和各位老师公司对经销商回款有一定返利比例（5%），本年度计算的返利金额，计入预提费用，次年，将对这部分返利直接以销售折让的形式（发货 95 折）返给经销商，这种情况下，预提费用可以确认递延所得税资产吗？

回答人：chenyiwei
首先，这类以抵扣后续期间货款方式结算的返利，在金额确定的前提下，应列报为其他应付款，计提时冲减收入。
如果后续期间税法上按照抵减后的价款计入收入，且后续期间有足够多的应纳税所得额的，则可以就该项返利相关负债（期末计税基础为零）确认递延所得税资产。